最高法院刑事判決　　　　　　九十四年度台上字第五八四三號
　　上　訴　人　甲○○
　　　　　　　　　　　　巷16.
　　　　　　　　　　　　（現另案在台灣屏東監獄執行中）
上列上訴人因違反槍砲彈藥刀械管制條例案件，不服台灣高等法
院高雄分院中華民國九十四年八月十日第二審判決（九十四年度
上訴字第七五五號，起訴案號：台灣高雄地方法院檢察署九十一
〈原判決誤繕為九十二〉年度偵字第二五０九六號），提起上訴
，本院判決如下：
    主  文
上訴駁回。
    理  由
按刑事訴訟法第三百七十七條規定，上訴於第三審法院，非以判
決違背法令為理由，不得為之。是提起第三審上訴，應以原判決
違背法令為理由，係屬法定要件。如果上訴理由書狀並未依據卷
內訴訟資料，具體指摘原判決不適用何種法則或如何適用不當，
或所指摘原判決違法情事，顯與法律規定得為第三審上訴理由之
違法情形，不相適合時，均應認其上訴為違背法律上之程式，予
以駁回。本件上訴人甲○○上訴意旨略稱：(一)、於民國九十一年
九月間，證人江金燕至台灣台南看守所探望因另案在押之上訴人
時，上訴人確已委託江金燕將其所持有之槍彈交予警方並代為自
首，但江金燕嗣因毒品案件而遭通緝，故至其被警方緝獲後，才
主動告訴警方要代為交槍之事，且藏放槍彈之銀行保險櫃既非江
金燕所承租，此事又與其無關，苟非上訴人交代其如此做，其如
何可取得該保險櫃之鑰匙並帶同警方開啟保險櫃取出槍彈，故上
訴人已符合自首之條件，原審卻以上訴人自首之事實無法證明，
而不適用自首減刑之規定，另對江金燕所供確有上情之有利於上
訴人之證詞，復未說明不予採信之理由，自有判決理由不備之違
法。(二)、原判決不採江金燕於第一審及原審以證人出庭具結之證
言，卻以其在警詢時所陳而未具證據能力之證述，用以否定江金
燕上開於審理中之證詞，亦有違證據法則。(三)、警員許清榮雖陳
證其先自沈維宇處得知江金燕有槍，再轉向江金燕查證，江金燕
始交出槍彈等語，但其就此並未對沈維宇製作指證筆錄，且沈維
宇於警詢中亦否認知道有槍彈之事，故證人許清榮上開所證不實
，原判決卻仍採其證言資為不利於上訴人之認定，其採證並屬違
法云云。
惟查：原判決綜合全案卷證資料，本於事實審法院推理之作用，
認定上訴人有其事實欄所載之犯行，因而維持第一審依想像競合
犯從一重論處上訴人未經許可持有手槍罪刑之判決，駁回上訴人
在第二審之上訴，已詳細說明其採證認事之理由。對上訴人諉稱
警方所查獲之槍彈，係其於九十一年九月四日因另案被查獲而羈
押在台灣台南看守所時，江金燕前往探望，其乃委託江金燕代向
警方自首其持有槍彈之犯行云云；江金燕於第一審及原審亦附和
上訴人之說詞，翻異改稱上訴人有交代其向警方主動供出上訴人
持有槍彈之事實云云，如何經查均與事實不符，不足採信；許清
榮證陳其因沈維宇表示江金燕有槍，乃向江金燕詢問，江金燕僅
表示槍非伊所有，未言及該槍屬何人所有，亦未談及上訴人曾委
託伊將槍交予警方等語，如何與警員康春興結證之情節相符，而
與實情相吻合，可資為上訴人非自首之證據；沈維宇係因江金燕
施用毒品案件經警查獲後，供出其毒品係向沈維宇購得，致沈維
宇亦被查獲，其如何因此懷恨乃向警方供出江金燕持有槍彈之事
，亦皆已詳加說明。上訴意旨對原審之論斷，究有何違背經驗法
則或論理法則之違法情形，並未依據卷內資料為具體之指摘，徒
執陳詞，以其於九十一年九月間因另案在台灣台南看守所羈押時
，已委託前往探望之江金燕，將其持有槍彈之事向警方自首並交
出槍彈，原審卻以無法證明該項事實而不予採信，竟採江金燕於
警詢時無證據能力之陳述及許清榮不實之證詞為證，據指原判決
違法云云，係摘取原審捨棄不採，並已於判決內說明之事項，以
自己主觀片面意見，漫加解說，復為單純之事實上爭辯，依首開
說明，自非適法之第三審上訴理由。且按九十二年一月十四日修
正通過之刑事訴訟法於同年九月一日施行前，已繫屬於各級法院
之案件，其以後之訴訟程序，應依修正後之刑事訴訟法終結之，
但修正刑事訴訟法施行前已依法定程序進行之訴訟程序，其效力
不受影響，為刑事訴訟法施行法第七條之三所明定。本件江金燕
於九十一年十一月一日警詢之供述，係修正刑事訴訟法九十二年
九月一日施行前之證言，該項供述證據，又已經原審於審判期日
向被告、其辯護人及檢察官提示並告以要旨，給予辯論之機會，
有該審判筆錄存卷可稽，依刑事訴訟法施行法第七條之三規定自
有證據能力，原審因以江金燕於警詢之供述雖與其嗣於第一審及
原審中之陳述不符，但具有較可信之情況，而採為判決之基礎，
於法自無不合。上訴意旨(二)所指，不無誤會。綜上所述，本件上
訴意旨所指，與法律規定得為第三審上訴理由之情形不相適合，
其上訴違背法律上之程式，應予駁回。
據上論結，應依刑事訴訟法第三百九十五條前段，判決如主文。
中　　華　　民　　國　九十四　年　　十　　月　 二十 　日
                      最高法院刑事第十二庭
                          審判長法官  謝　俊　雄
                                法官  陳　世　雄
                                法官  蘇　振　堂
                                法官  吳　信　銘
                                法官  徐　文　亮
      本件正本證明與原本無異
                                      書  記  官
中　　華　　民　　國　九十四　年　　十　　月　二十七　日
                                                      Ｅ
